臺灣高等法院臺中分院刑事裁定
110年度聲字第1190號
聲  請  人  
即  被  告  陳威霖



指定辯護人  公設辯護人陳秋靜
上列被告因違反毒品危害防制條例案件（110 年度上訴字第640
號），聲請停止羈押，本院裁定如下：
    主  文
聲請駁回。
    理  由
一、聲請意旨略以：被告陳威霖於審理期間已遭羈押4個多月，
    被告就全案坦承不諱，毫無隱瞞，更無串供之虞，對於司法
    調查全力配合，被告父母離異，僅有母親與被告相依為命，
    請求准予具保停止羈押，被告於二審開庭期間必準時到庭，
    為此請求具保停止羈押等語。
二、按刑事被告經訊問後，認有法定羈押原因，於必要時得羈押
    之，所謂必要與否或執行羈押後，有無繼續之必要，仍許法
    院斟酌訴訟進行程度及其他一切情事而為認定，除有刑事訴
    訟法第114 條各款所列情形之一不得駁回者外，准許與否，
    該管法院有自由裁量之權（最高法院91年度台抗字第456號
    裁定意旨參照）。是羈押被告之目的，其本質在於確保訴訟
    程序得以順利進行，或為確保證據之存在與真實，或為確保
    嗣後刑罰之執行，而對被告所實施剝奪其人身自由之強制處
    分。被告有無羈押之必要，法院僅須審查被告犯罪嫌疑是否
    重大，有無羈押原因，以及有無賴羈押以保全偵審或執行之
    必要，由法院就具體個案情節予以斟酌決定，如就客觀情事
    觀察，法院許可羈押之裁定或延長羈押之裁定，在目的與手
    段間之衡量並無明顯違反比例原則情形，即無違法或不當可
    言。又被告經法官訊問後，認為犯罪嫌疑重大，所犯為死刑
    、無期徒刑或最輕本刑為5 年以上有期徒刑之罪，有相當理
    由認為有逃亡、湮滅、偽造、變造證據或勾串共犯或證人之
    虞，非予羈押，顯難進行追訴、審判或執行者，得羈押之，
    刑事訴訟法第101 條第1 項第3 款定有明文。其中第101 條
    第1 項第3 款規定於106 年4 月26日修正公布增訂「有相當
    理由認為有逃亡、湮滅、偽造、變造證據或勾串共犯或證人
    之虞者」之要件，係依司法院釋字第665 號解釋意旨為之。
    所謂「相當理由」，係指重罪羈押之發動，被告如何併存有
    逃亡或滅證之虞，於判斷具體個案之情況，應有「合理之依
    據」，與同條項第1 、2 款所定相較，條件較為寬鬆，良以
    重罪常伴有逃亡之高度可能，倘一般正常之人，依其合理判
    斷，可認為該犯重罪嫌疑重大之人具有逃亡或串證、滅證之
    相當或然率存在，即已該當「相當理由」之認定標準，不以
    達到充分可信或確定程度為必要（最高法院105年度台抗字
    第4號裁定意旨參照）。又停止羈押係指受羈押之被告仍有
    羈押之原因，但無繼續羈押之必要，而以具保、責付或限制
    住居之處分，代替羈押處分而停止羈押之執行。被告有無繼
    續羈押之必要，事實審法院本得斟酌訴訟進行程度及其他一
    切情形而為認定，故受羈押之被告除確有刑事訴訟法第114
    條所列情形之一，經具保聲請停止羈押不得駁回者外，如以
    其他原因聲請具保停止羈押，其應否准許，事實審法院自有
    認定裁量之權。苟其裁量判斷，無背於經驗或論理法則，又
    於裁定書內敍明其判斷之心證理由者，即不得任意指摘其為
    違法（最高法院102年度台抗字第604號裁定意旨參照）。
三、經查：
  ㈠被告因違反毒品危害防制條例案件，前經本院訊問後，認為
    被告涉犯修正前毒品危害防制條例第4條第3項、第4項之販
    賣第三、四級毒品罪，犯罪嫌疑重大，且有事實足認有逃亡
    之虞，而有刑事訴訟法第101條第1項第1款、第3款之情形，
    非予羈押，顯難進行審判、執行，而於110年5月4日執行羈
    押。
  ㈡被告因犯修正前毒品危害防制條例第4條第3項、第4項之販賣
    第三、四級毒品罪，業經被告坦承不諱，並有同案被告宋炳
    融等人、證人即購毒者王譯逢等人之證述、原審判決附表二
    編號1至13證據欄所載之相關書證可資佐證，被告犯罪嫌疑
    重大，並經原審於110年2月18日對被告分別判處有期徒刑3
    年10月、3 年7月、3年7月、3年8月、3年10月、2年、3年10
    月、3年10月、3年8月、3年8月、3年7月、3年7月、3年8月
    ，定應執行有期徒刑5年4月，足認被告所受諭知之刑期非輕
    ，且被告所涉犯之毒品危害防制條例第4條第3項、第4項之
    販賣第三、四級毒品罪，係最輕本刑7年以上有期徒刑之罪
    ，被告本案復有多達13次之犯行，而重罪常伴有逃亡之高度
    可能，係趨吉避凶、脫免刑責、不甘受罰之基本人性，衡諸
    被告於原審已受上開重刑之諭知，且之前曾有因案遭通緝之
    紀錄，可預期被告逃匿以規避審判程序之進行及刑罰執行之
    可能性甚高，有事實足認有逃亡之虞，實難以輕微之具保方
    式替代羈押。故本院認被告關於上述之羈押原因尚未消滅，
    且有羈押之必要，非具保之強制處分可得確保審判及執行程
    序順利進行。至聲請意旨所稱被告之家庭狀況，經核與羈押
    必要性之審查無涉，亦非法定停止羈押事由。從而，本院依
    上考量並權衡比例原則及必要性原則後，認被告確仍有繼續
    羈押之必要，且查無符合刑事訴訟法第114 條所列各款要件
    之事由，是被告聲請具保停止羈押，尚非可採。
四、綜上所述，本件被告之羈押原因及其必要性仍然存在，是無
    法以命具保之輕微手段代替羈押。聲請意旨所陳理由，不能
    推認上開羈押原因已不存在，且不能因具保而使之消滅，故
    尚有羈押之必要，所請具保停止羈押，應予駁回，爰裁定如
    主文。
據上論斷，應依刑事訴訟法第220條，裁定如主文。 
中　　華　　民　　國　　110 　年　　5 　　月　　6 　　日
            刑事第三庭    審判長法　官  胡  忠  文
　　　　　　　　　　　　        法　官  趙  春  碧
　　　　　　　　　　　　　      法　官  楊  欣  怡
以上正本證明與原本無異。
如不服本裁定，應於收受送達後5日內向本院提出抗告書狀（須
附繕本）。
                                書記官  孫  銘  宏
　　　　　　　　　　　　　　　　
中　　華　　民　　國　　110 　年　　5 　　月　　6 　　日